臺灣臺中地方法院交通事件裁定　　　 100年度交聲字第2809號
　　　　　　　　　　　　　　　　　 100年度交聲字第2810號
原處分機關　交通部公路總局臺中區監理所
異議人即
受處分人　　陳家智　38歲民.
上列受處分人因違反道路交通管理處罰條例案件，對於交通部公
路總局臺中區監理所民國98年11月4日所為之中監違字第裁60-1G
0000000號裁決書及98年11月10日所為之中監違字第裁60-1G0000
000號裁決書，聲明異議，本院裁定如下：
    主    文
異議均駁回。
    理    由
一、原處分機關略以：受處分人即異議人陳家智（下稱受處分人
    ）所有車號4355-SF號自小客車，於民國97年11月9日20時2
    分許、97年12月3日21時24分許，在臺中市○○路（公益路-
    向上路）處，因「在道路收費停車處所停車不依規定繳費」
    違規，經臺中市政府交通處停車管理科依違反道路交通管理
    處罰條例第56條第2項逕行舉發，受處分人未於應到案期限
    前到案，本站遂於98年11月4日、10日分別以中監違字第裁
    60-1G0000000號、第裁60-1G0000000號裁決書，各裁處鍰新
    臺幣（下同）300元，逾期依裁決書處罰主文規定裁處，於
    法並無不合等語。
二、按受處分人不服道路交通管理處罰條例第8條主管機關所為
    之處罰，得於接到裁決書之翌日起20日內，向管轄地方法院
    聲明異議；依道路交通管理處罰條例第87條規定向管轄法院
    聲明異議之期間，自裁決送達之翌日起算，並得依法扣除在
    途期間及聲請回復原狀；交通法庭認聲明異議不合法律上之
    程式或其異議權已喪失者，應以裁定駁回之。道路交通管理
    處罰條例第87條第1項、道路交通事件處理辦法第11條、第
    17條前段分別定有明文。次按處理違反道路交通管理事件，
    有關文書送達之程序，依行政程序法之規定；又送達，於應
    受送達人之住居所、事務所或營業所為之；於應送達處所不
    獲會晤應受送達人時，得將文書付與有辨別事理能力之同居
    人、受僱人或應送達處所之接收郵件人員。應受送達人或其
    同居人、受僱人、接收郵件人員無正當理由拒絕收領文書時
    ，得將文書留置於應送達處所，以為送達；又送達不能依前
    2條規定為之者，得將文書寄存送達地之地方自治或警察機
    關，並作送達通知書2份，1份黏貼於應受送達人住居所、事
    務所、營業所或其就業處所門首，另1份交由鄰居轉交或置
    於該送達處所信箱或其他適當位置，以為送達。前項情形，
    由郵政機關為送達者，得將文書寄存於送達地之郵政機關。
    寄存機關自收受寄存文書之日起，應保存3個月，違反道路
    交通管理事件統一裁罰基準及處理細則第5條，行政程序法
    第72條第1項前段、第73條第1項、第3項、第74條分別定有
    明文。又92年2月7日修正之民事訴訟法第138條第2項雖規定
    「寄存送達，自寄存之日起，經10日內發生效力。」，然行
    政程序法第74條就寄存送達已自行規定，該條文中並無10日
    生效之規定，亦未準用民事訴訟法，故民事訴訟法關於寄存
    送達之規定，於行政程序自難適用（最高行政法院95年度裁
    字第2663號裁定意旨參照）。準此，舉發違反道路交通管理
    事件通知單送達時若依行政程序法第74條規定寄存送達者，
    無論應受送達人實際上於何時受領文書，均以寄存之日期，
    視為收受送達之日期，而發生送達之效力，合先敘明。
三、經查，受處分人自86年11月3日遷入戶籍地址即「臺中市○
    區○○路177巷6號3樓之5」，迄今未有任何遷移之紀錄，此
    有受處分人之個人基本資料查詢結果1份附卷可憑，復參以
    受處分人於聲明異議狀上基本資料欄記載之住址亦為上址，
    亦有卷附之聲明異議狀1紙可稽，足徵上址確為受處分人之
    住所無訛，則原處分機關於98年11月4日、10日所為之中監
    違字第裁60-1G0000000號、第裁60-1G0000000號裁決書，依
    上揭地址為送達，並無違誤。而上開裁決書業經原處分機關
    交付郵政機關送達受處分人之前開戶籍地址，因未獲會晤受
    處分人，亦無可代為收受上開裁決書之同居人、受僱人或應
    送達處所之接收郵件人員，經郵政機關於98年11月12日、13
    日依行政程序法第74條規定，分別將上開裁決書寄存於送達
    地之郵政機關即臺中公園路郵局，並作送達通知書2份，1份
    黏貼於應受送達人住居所、事務所、營業所或其就業處所門
    首，另1份置於該送達處所信箱或其他適當位置以為送達，
    而完成寄存送達程序等情，有原處分機關之送達證書2紙在
    卷足憑，揆諸上開規定，本件裁決書分別於98年11月12日、
    13日已合法送達予受處分人，核無違誤，自不因受處分人有
    無領取而受影響。惟受處分人竟遲至100年9月29日始具狀聲
    明異議，有其聲明異議狀1紙暨其上蓋用之交通部公路總局
    臺中區監理所臺中市監理站收文章存卷可按，顯已逾法定之
    異議期間，是本件受處分人聲明異議不合法律上之程式，且
    無從補正，於法自有未合，均應予駁回。
四、據上論斷，應依道路交通管理處罰條例第87條第2項，道路
    交通事件處理辦法第17條前段，裁定如主文。
中    華    民    國   100    年    10    月    19    日
                      交通法庭  法  官  蔡美華
上正本證明與原本無異。
如不服本裁定，應於送達後5日內，向本院提出抗告狀。(應附繕
本)
                                書記官  謝惠雯
中    華    民    國   100    年    10    月    19    日